臺灣高雄地方法院交通事件裁定　　　 100年度交聲字第2030號
原處分機關　高雄市政府交通局
異　議　人　于長明
上列受處分人因聲明異議案件，對於高雄市政府交通局100 年10
月5 日所為之處分（原處分：高市交裁字第裁32-BBB533327號）
，聲明異議，本院裁定如下：
    主  文
異議駁回。
    理  由
一、原處分意旨略以：異議人即受處分人于長明於民國100  年8
    月30日11時55分，駕駛車號ZJ-033號營業一般小客車，行經
    高雄市○○○○○道北上金福路入口500 公尺處，因「在多
    車道不依規定駕車」之交通違規，經警製單逕行舉發，異議
    人不服舉發提出申訴，經原處分機關調查結果，仍認異議人
    違規行為明確，依道路交通管理處罰條例第45條第1  項第4
    款、違反道路交通管理事件統一裁罰基準及處理細則第43、
    44、67條及違反道路交通管理事件統一裁罰基準表規定，裁
    處異議人罰鍰新臺幣（下同）600 元，並記違規點數1 點等
    語。
二、異議人則以：異議人固於上揭時間行經該處，但異議人不熟
    悉該處道路，且路標怪異之情形下，始會循前車駛入該車道
    ，僅係無心之過云云，為此聲明異議，請求撤銷原處分。
三、按「汽車駕駛人，爭道行駛有下列情形之一者，處新臺幣六
    百元以上一千八百元以下罰鍰：…四、在多車道不依規定駕
    車。」道路交通管理處罰條例第45條第1 項第4 款，定有明
    文。經查：
  (一)異議人於100 年8 月30日11時55分，駕駛車號ZJ-033號營業
    一般小客車，行經高雄市○○○○○道北上金福路入口500
    公尺處，嗣經原處分機關依道路交通管理處罰條例第45條第
    1 項第4 款等規定，裁處異議人罰鍰600 元，並記違規點數
    1 點等情，為有上開舉發違反道路交通管理事件通知單（見
    本院卷第10頁）、違反道路交通管理案件裁決書（見本院卷
    第2 頁）、違規照片1 張（見本院卷第10頁）、現場道路標
    誌、標線照片6 張（見本院卷第13頁至第15頁）可稽，足以
    認定。
  (二)異議人雖執前詞抗辯。惟按違反行政法上義務之行為非出於
    故意或過失者，不予處罰，行政罰法第7 條定有明文。又應
    受行政罰之行為，僅須違反禁止規定或作為義務，而不以發
    生損害或危險為其要件者，推定為有過失，於行為人不能舉
    證證明自己無過失時，即應受處罰，有司法院大法官會議釋
    字第275 號解釋可資參照。經查：異議人既領有小型車職業
    駕駛執照，自應知悉且有遵守交通標誌、標線及相關交通法
    規之注意義務。而本件舉發地點之大貨車專用道入口設有「
    大貨車專用道」及「大貨車專用道禁行小型車」2 個告示牌
    之交通標誌，並有禁止汽機車進入之警告標誌等情，有違規
    照片1  張（見本院卷第10頁）、現場道路標誌、標線照片6
    張（見本院卷第13頁至第15頁）可佐。是一般合理之用路人
    均應可辨認異議人之違規地點係大貨車專用道而禁行小型車
    進入之車道，而無異議人辯稱路標怪異之情形。再者，交通
    標誌係由主管機關依其專業及當地之地形、地貌判斷設置之
    地點及方式，倘已足以使用路人辨識其意義，用路人即遵照
    標線指示之義務。本件舉發地點既有設置上揭交通標誌，並
    足使一般用路人可以明白係大貨車專用道，而異議人卻駕駛
    上開小型車進入該大貨車專用車道，依上開說明，異議人縱
    非故意違反上開道路交通管理處罰條例之規定，亦有未注意
    上揭交通標誌之過失，且異議人既不能舉證證明自己無過失
    時，依上開說明，仍應予處罰。
  (三)綜上所述，異議人有上揭違規事實明確，原處分機關依道路
    交通管理處罰條例第45條第1 項第4 款等規定，裁處異議人
    罰鍰600 元，並記違規點數1 點等，均無違誤。異議人聲明
    異議，為無理由，應予駁回。
四、據上論斷，依道路交通管理處罰條例第87條第2 項、道路交
    通案件處理辦法第18條，裁定如主文。
中    華    民    國   100    年    11    月    3     日
                  交通法庭      法  官  施盈志
以上正本證明與原本無異。
如不服本裁定，應於收受送達後5 日內向本院提出抗告狀。
中    華    民    國   100    年    11    月    3     日
                                書記官  吳和卿